臺灣臺中地方法院刑事判決
111年度訴字第728號
公  訴  人  臺灣臺中地方檢察署檢察官
被      告  張慶祥




指定辯護人  本院公設辯護人梁乃莉  
上列被告因違反毒品危害防制條例案件，經檢察官提起公訴（11
0年度偵字第37751號、110年度偵字第39761號），本院判決如下
：
    主  文
張慶祥犯販賣第三級毒品未遂罪，處有期徒刑2年5月。
扣案如附表編號①、②所示之物均沒收。
    犯罪事實
一、張慶祥明知「3,4-亞甲基雙氧苯基乙基胺丁酮（Eutylone、
    bk-EBDB）」係毒品危害防制條例所列管之第三級毒品，不
    得非法販賣，竟於民國110年11月14日之某時，在位於臺中
    市○區○○路段0段000號之財星電子遊藝場，以每包新臺幣（
    下同）300元之價格向真實姓名年籍不詳綽號「誠哥」之成
    年男子購入含有前揭第三級毒品成分之毒咖啡包30包後，即
    持用如附表編號②所示之行動電話，在微信通訊軟體以暱稱
    「中彰.聯盟24h」（ID為Yoyo0000000ooo）發送內容為：「
    活力飲1：600買五送1買10送3勞力士」之販賣毒品咖啡包訊
    息予不特定人，經員警執行網路巡邏發現後，於110年11月1
    6日17時32分至20時51分許，陸續以微信暱稱「以和為貴」
    與張慶祥聯繫，佯以購買上開毒品咖啡包之意，張慶祥即基
    於販賣第三級毒品之犯意，與員警約定以3000元之價格交易
    6包毒咖啡包，而擬賺取每包價差200元之利益，並相約在臺
    中市○○區○○路0段000號前交易，張慶祥隨即駕駛車牌號碼00
    0-0000號自用小客車前往，於同日21時32分許抵達上開交易
    地點後，喬裝買家之員警即進入張慶祥駕駛之車內交易，由
    張慶祥將毒咖啡包6 包交付員警，並收取員警所交付之3000
    元，惟因出面接洽購買之員警並無購毒之真意，旋為警當場
    查獲而未遂，並扣得如附表編號①、②所示之物，而查悉上情
    。
二、案經新北市政府警察局三重分局（下簡稱三重分局）移送臺
    灣臺中地方檢察署檢察官偵查起訴。
    理  由
一、認定犯罪事實之依據：
　　上開事實，業經被告張慶祥於警詢、偵訊及本院審理時坦承
    不諱，並有三重分局搜索扣押筆錄、扣押物品目錄表、員警
    出具之職務報告、員警與被告之對話譯文一覽表、扣案之毒
    咖啡包照片2張、員警持用之行動電話微信聯絡人、微信「
    中彰.聯盟24h」個人資料頁面及對話紀錄擷取畫面4張、查
    獲現場照片3張、扣案之毒咖啡包初驗結果照片1張、被告持
    用之行動電話微信對話擷取畫面1張、三重分局111年3月24
    日新北警重刑字第1113819163號函及附件臺北榮民總醫院11
    1年1月14日北榮毒鑑字第C0000000號毒品成分鑑定書及該院
    111年1月14日北榮毒鑑字第C0000000-Q號毒品純度鑑定書、
    證物代保管單、扣案之行動電話照片共2張、三重分局扣押
    物品清單在卷可稽，且有扣案如附表編號①、②所示之物可佐
    ，足認被告前揭任意性之自白，核與事實相符，堪以採信。
    本件事證明確，被告上開犯行，洵堪認定，應依法論科。
二、論罪科刑：
（一）核被告所為，係犯毒品危害防制條例第4條第6項、第3項
      之販賣第三級毒品未遂罪。
（二）刑之減輕事由：
　　⒈被告已著手於販賣毒品罪構成要件之實行，惟因喬裝買家
      之員警無買受之真意，其犯罪尚屬未遂，爰依刑法第25條
      第2 項之規定，按既遂犯之刑度減輕其刑。
　  ⒉被告就前揭販賣第三級毒品未遂犯行，已分別於偵查中及
      本院審理時坦承不諱，詳如前述，是本件應依毒品危害防
      制條例第17條第2 項之規定，減輕其刑，並依法遞減之。
　  ⒊另被告上開販賣毒品未遂之犯行，經本院函詢結果，尚未
      有因被告之供述而查獲其毒品來源之情形，此有臺灣臺中
      地方檢察署111年4月26日中檢謀良110偵37751字第111904
      4691號函（見本院卷第45頁）在卷可稽，是本件尚無從依
      同條例第17條第1 項之規定減免其刑。
　　⒋至辯護人雖為被告辯護稱：被告犯後已坦承犯行，其迫於
      一時經濟壓力，始為本案販毒犯行，其本件販賣第三級毒
      品咖啡包，相較於長期大量販毒之毒梟而言，對於社會治
      安及國民健康之危害較小，倘處以最輕本刑不免過苛，請
      依刑法第59條規定減輕其刑云云。然刑法第59條所規定之
      酌量減輕其刑，係裁判上之減輕，必以犯罪之情狀顯可憫
      恕，認為科以最低度刑仍嫌過重者，始有其適用。如別有
      法定減輕之事由者，應優先適用法定減輕事由減輕其刑後
      ，猶嫌過重時，方得為之（最高法院98年度台上字第6342
      號判決意旨參照）。經查，毒品戕害國民健康至鉅，販賣
      毒品之情節尤重，更應嚴加非難，況且被告前業因販賣、
      施用毒品等罪，經本院判處罪刑並以101年度聲字第1000
      號裁定定應執行有期徒刑9年3月確定，並於100年3月11日
      入監執行，於105年8月15日假釋出監付保護管束（該案嗣
      經撤銷假釋，於110年11月17日入監執行殘刑），有臺灣
      高等法院被告前案紀錄表在卷可查，是被告並非不知毒品
      危害之人；又被告本案販賣第三級毒品未遂犯行，其法定
      刑經適用上開減刑規定遞予減輕其法定刑後，其刑度相較
      原本之法定刑，已減輕甚多，並無犯罪之情狀顯可憫恕，
      而認科以最低度刑仍嫌過重之情形，故認被告並無再適用
      刑法第59條規定予以減輕其刑之餘地，併此敘明。
（三）爰審酌被告不思守法自制，循正當途徑獲取所需，竟為獲
      取不法利益，而為本件販賣第三級毒品，幸警查獲而止於
      未遂，然倘販賣行為成立將易助長施用毒品惡習，並足以
      使購買施用者導致精神障礙與性格異常，甚至造成人民生
      命健康受損之成癮性及危險性，其不僅戕害國人身體健康
      ，且有危害社會安全之虞，所生危害非輕，其行為實值非
      難；惟考量被犯後坦承犯行之態度，且斟酌本件販賣之數
      量等情節，兼衡被告之前科素行、自陳高中畢業之智識程
      度、先前在肉品市場工作，月收入4萬3000元、家庭經濟
      狀況小康（見本院卷第73頁）等一切情狀，量處如主文所
      示之刑，以資懲儆。
三、沒收部分：
（一）扣案如附表編號①所示之毒品，均係本案查獲之第三級毒
      品，屬違禁物，且係被告本件原擬與員警交易或交易剩餘
      之毒品，均應依刑法第38條第1項規定宣告沒收；包裝上
      開毒品之外包裝袋，因與其上所殘留之毒品難以析離，且
      無析離之實益與必要，應視同違禁物，一併沒收之；至送
      驗耗損部分之毒品因已滅失，爰不另宣告沒收。
（二）扣案如附表編號②所示之手機，係供被告聯繫上開第三級
      毒品交易事宜所用之物，業經被告供陳在卷（見本院卷第
      71頁），應依毒品危害防制條例第19條第1 項宣告沒收。
（三）扣案如附表編號③、④所示之物，因被告供稱：該等手機與
      本案無關等語（見本院卷第71頁），且無證據足認該等扣
      押物與本案犯行相關，爰均不予宣告沒收。
據上論斷，應依刑事訴訟法第299 條第1 項前段，判決如主文。
本案經檢察官蔡仲雍提起公訴，檢察官王淑月到庭執行職務。
中　　華　　民　　國　　111 　年　　5 　　月　　25　　日
                  刑事第十七庭  審判長法  官  李宜璇
                                      法  官  何紹輔
                                      法  官  吳欣哲
以上正本證明與原本無異。
如不服本判決應於收受送達後20日內向本院提出上訴書狀，並應
敘述具體理由；如未敘述上訴理由者，應於上訴期間屆滿後20日
內向本院補提理由書（均須按他造當事人之人數附繕本）「切勿
逕送上級法院」。
中　　華　　民　　國　　111 　年　　5 　　月　　26　　日
                                      書記官  張雅如
◎附錄論罪科刑之法條
毒品危害防制條例第4條第3項、第6項
（第3項）製造、運輸、販賣第三級毒品者，處7年以上有期徒刑
，得併科新臺幣1千萬元以下罰金。
（第6項）前5項之未遂犯罰之。

【附表】
①內含第三級毒品「3,4-亞甲基雙氧苯基乙基胺丁酮」成分、外
  包裝為勞力士手錶圖案之咖啡包22包（含包裝袋共22只；驗餘
  淨重合計59.8533公克）
②粉色iPhone 7行動電話1支（無SIM卡、序號000000000000000號
  ）
③墨綠色iPhone 11 Pro行動電話1支（含門號0000-000000號SIM
　卡1張、序號000000000000000、000000000000000號）　 
④黑色iPhone SE行動電話1支（含門號0000-000000號SIM卡1張、
  序號000000000000000號）